【裁判字號】    95,交聲,1663
【裁判日期】    951121
【裁判案由】    交管條例聲異
【裁判全文】
臺灣板橋地方法院交通事件裁定        95年度交聲字第1663號
原處分機關  交通部公路總局臺北區監理所
異  議  人
即受處分人  乙○○
上列異議人因違反道路交通管理處罰條例事件，對於交通部公路
總局臺北區監理所於民國95年9 月25日所為之北監自裁字第40-C
00000000號處分不服，聲明異議，本院裁定如下：
    主  文
異議駁回。
    理  由
一、異議意旨略以：異議人即受處分人乙○○於民國95年9 月24
    日凌晨0 時許，駕駛車號YV-5781 號之自用小客車，行經臺
    北縣板橋市城林橋時，遇警察實施臨檢表示執行酒測，當時
    伊配合員警進行酒測數次，但可能因為酒測器故障，後來伊
    配合前往派出所接受酒測，酒測值為0 ，詎員警竟以伊拒絕
    酒測開單告發，異議人因此受罰，自有未服，為此聲明異議
    ，請求撤銷原處分云云。
二、按汽車駕駛人拒絕接受酒精濃度測試之檢定者，處新臺幣（
    下同）60,000元罰鍰，並當場移置保管其車輛及吊銷其駕駛
    執照，道路交通管理處罰條例第35條第3 項前段定有明文。
    又汽車駕駛人曾依同條例第35條第3 項前段之規定吊銷駕駛
    執照者，3 年內不得考領駕駛執照，道路交通管理處罰條例
    第67條第2 項亦有明文規定。
三、經查：
  (一)異議人即受處分人乙○○於95年9 月24日凌晨0 時10分許，
    駕駛車牌號碼YV-5781 號之自用小客車，行經臺北縣板橋市
    城林橋時，因酒後駕車經警攔檢，異議人藉故拖延至同日0
    時54分仍未配合接受酒精濃度測試，而經警舉發其違規事實
    ，有臺北縣政府警察局北縣警交字第C00000000 號舉發違反
    道路交通管理事件通知單影本附卷可稽。
  (二)異議人雖以前揭情詞置辯，惟據證人即舉發員警甲○○到庭
    具結證述：異議人在0 點10分左右行經舉發地點，我們攔下
    他後發現他身上有酒氣，於是請他配合酒測，異議人雖有吹
    氣的動作，但是他用舌頭抵住吹氣管，我們請他配合吹氣，
    他仍用舌頭抵住吹氣管吹氣大約3 次，於是我們帶他回派出
    所，並請交通隊員警來，員警先跟他講解如何吹氣，但異議
    人還是不配合，如果如異議人所辯沒有喝酒，酒測值應該是
    0 ，因為本件是吹氣量不夠，所以列印出來的話酒測值那一
    欄會出現空白等語（見本院95年11月15日訊問筆錄）。參以
    被告當時接受酒精測試之測定紙2 紙，其測定值直接記載「
    NO SAMPLE 」（無樣本），顯然機器能有效測試，只是因為
    採取之氣量不足而無數值，並非機器故障，更非異議人所辯
    測定值為0 ，但員警仍藉故舉發云云。是異議人對於依法執
    行勤務之警員要求依規定為酒精濃度之測試，以舌抵住吹氣
    管致採樣不足以規避採樣檢驗，自屬拒絕接受酒測之情形，
    員警據此依法舉發，於法並無違誤。
  (三)至於異議人於本院訊問時又辯稱當時伊有說願意接受抽血檢
    測，但員警未採取此一措施云云。惟證人甲○○則證稱當時
    異議人並未如此表示等語（見同前筆錄）。異議人具狀雖舉
    稱道路交通管理處罰條例亦有強制抽血之規定，員警未抽血
    檢驗即掣單舉發，於法不合云云。惟道路交通管理處罰條例
    第35條第4 項授權員警強制移由受委託醫療或檢驗機構實施
    血液或其他檢體之採樣及測試檢定，係限於酒醉駕駛之駕駛
    人「肇事」之情形始得為之，本件既未有肇事情事，員警未
    強制移由醫療機構抽血，於法並無不符。而以本件警員之執
    法過程觀察，其恪遵法令分際，並無濫權失當之處，雖遇異
    議人刁難規避，仍耐心為其施測數次，豈有可能僅因酒測器
    故障即矯造舉發事實陷異議人於重罰。況員警甲○○與異議
    人素不相識，並無宿怨，更無甘冒自身觸犯偽證罪之風險，
    而到庭具結後設詞誣攀異議人之可能。故員警依所見聞事實
    所取締之不法情事，為其本於維護交通秩序、安全職責所為
    之舉發，應受到合法、正確之推定。本件員警依據異議人有
    駕車之行為經盤查後，因異議人拒絕接受酒精測試檢定方掣
    單舉發，當屬有據。
四、綜上所述，本件異議人確有於上開時地酒後駕車，經警要求
    接受酒精濃度測試檢定，惟遭拒絕之違規事實，已臻明確。
    異議人前開所辯，無非飾卸之詞，委無足採。原處分機關援
    引上開規定，對異議人裁處罰鍰新臺幣60,000元，並吊銷駕
    駛執照，3 年內不得考領駕駛執照之處分，依法核無違誤，
    本件異議為無理由，應予駁回。
據上論斷，應依道路交通案件處理辦法第19條，裁定如主文。
中    華    民    國    95    年    11    月    21    日
                    交通法庭    法  官  林漢強
上正本證明與原本無異
如不服本裁定應於送達後5 日內向本院提出抗告狀
                                書記官  曾千庭
中    華    民    國    95    年    11    月    21    日


司法院資訊處製作；財團法人民間司法改革基金會備份。
